---
title: "VPU - Erster Abschnitt"
output: learnr::tutorial
runtime: shiny_prerendered
---

```{r setup, include=FALSE}
library(learnr)
knitr::opts_chunk$set(echo = FALSE)
gradethis::gradethis_setup()
```

# Einführung

## Willkommen

R ist eine Programmiersprache, die einen starken Fokus auf statistische Berechnungen und Grafiken hat.

R ermöglicht es uns mit dem Computer zu kommunizieren, sodass dieser Befehle umsetzt.

Man kann R z. B. auch wie einen Taschenrechner verwenden.

Mit "Run Code" können Sie testen, ob Ihr Code funktioniert. R zeigt jetzt unter dem grauen Kasten das Ergebnis an.

Mit "Submit Solution" können Sie Ihre Antwort einreichen und bekommen eine Rückmeldung, ob Ihre Lösung korrekt ist.

Ergänzen Sie den folgenden Code so, dass das Ergebnis 4 ausgegeben wird.

```{r hello, exercise=TRUE, exercise.blanks=TRUE}
1 + ____
```

```{r hello-check}
grade_result(
  pass_if(~identical(.result, 4)
  )
)
```

## Kommentare

Mit \# gekennzeichnete Textstellen sind Kommentare. Wenn das Zeichen \# am Anfang einer Zeile steht, dann wird der Code in dieser Zeile nicht ausgeführt.

Kommentare können übrigens auch am Ende einer Zeile stehen und beeinflussen die Ausführung dann nicht. In R Studio werden Kommentare automatisch grün markiert.

Solche Kommentare dienen dazu das Vorgehen im Code zu gliedern und leichter verständlich zu machen.

Bitte passen Sie den Code, der in folgendem Kasten steht einmal so an, dass die enthaltene Berechnung tatsächlich ausgeführt wird.

```{r addition, exercise=TRUE, exercise.eval=TRUE}
# Das ist ein Kommentar
# 3+4 # Das ist noch ein Kommentar
```

```{r addition-solution}
# Das ist ein Kommentar
3+4 # Das ist noch ein Kommentar
```

```{r addition-check}
grade_code()
```

## R-Objekte

Mit R können Sie Daten speichern, indem Sie sie in einem R-Objekt ablegen.

Was ist ein Objekt? Das ist ein Name, mit dem Sie gespeicherte Daten abrufen können.

Sie können zum Beispiel Daten in einem Objekt wie a oder b speichern. Wenn R auf dieses Objekt stößt, wird es durch die darin gespeicherten Daten ersetzt. Die Zuweisung eines Ergebnisses zu einem Objekt erfolgt über den sog. Zuweisungspfeil "\<-"

Passe den folgenden Code so an, dass in der Ausgabe der Wert des Objekts b erscheint.

```{r objects, exercise=TRUE, exercise.blanks=TRUE}
a <- 3
b <- 4

# Um die Objekte in der Ausgabe anzuzeigen, müssen Sie nach der Zuweisung aufgerufen werden.
# Rufe hier das Objekt b auf

____

```

```{r objects-solution}
a <- 3
b <- 4

# Um die Objekte in der Ausgabe anzuzeigen, müssen Sie nach der Zuweisung aufgerufen werden:
# Rufe hier das Objekt b auf

b

```

```{r objects-code-check}
grade_code()
```

```{r quiz}
quiz(
  question("Was denken Sie, was passiert, wenn Sie nach der obigen Zuweisung der Code a+b ausgeführt wird?",
    answer("Nichts"),
    answer("Error"),
    answer("7", correct = TRUE),
    answer("ab")
  )
)
```

Als weiteres Beispiel würde der folgende Code ein Objekt mit dem Namen „die“ (engl. für Würfel) erstellen, das die Zahlen eins bis sechs enthält.

Geben Sie bitte den Namen des Objekts unter dem bestehenden Code ein, um zu sehen, was in dem Objekt gespeichert ist.

```{r die, exercise=TRUE, exercise.blanks=TRUE}
die <- 1:6 

# Geben Sie hier den Namen des Objekts ein, um zu sehen, was in dem Objekt gespeichert ist.

____

```

```{r die-solution}
die <- 1:6 

# Geben Sie hier den Namen des Objekts ein, um zu sehen, was in dem Objekt gespeichert ist.

die

```

```{r check}
grade_code()
```
